tr: Rulo Tipi: Buzlu su; Yeşim; Microneedle; Kuvars; Diğer
el: Τύπος κυλίνδρου: Πάγος; Νεφρίτης; Μικροβελόνα; Χαλαζίας; Άλλο
fr: Type de rouleau: Glace; Jade; Microneedle; Quartz; Autre
sv: Rulltyp: Is; Jade; Mikronål; Kvarts; Övrigt
ru: Тип ролика: Лед; Нефрит; Микроиглы; Кварц; Другое
de: Rollentyp: Eis; Jade; Mikronadel; Quartz; Sonstiges
ko: 롤러 유형: 얼음; 옥; 마이크로니들; 석영; 기타
bg-BG: Тип ролер: Лед; Нефрит; Микроигла; Кварц; Други
pl: Typ rolki: Lód; Jadeit; Mikronakłuwacz; Kwarc; Inne
da: Rulletype: Is; Jade; Mikronål; Kvarts; Andet
pt-PT: Tipo de rolo: No gelo; Jade; Microagulha; Quartzo; Outro
hu: Henger típusa: Jég; Jáde; Mikrotű; Kvarc; Egyéb
lt-LT: Volelio tipas: Ledas; Nefritas; Mikroadata; Kvarcas; Kita
ro-RO: Tip rolă: Gheață; Jad; Microac; Cuarț; Altele
hr-HR: Vrsta valjka: Led; Žad; Mikroiglica; Kvarc; Ostalo
nl: Rollertype: IJs; Jade; Micronaald; Kwarts; Andere
nb: Rulletype: Is; Jade; Mikronål; Kvarts; Annet
it: Tipo di rullo: Ghiaccio; Giada; Microaghi; Quarzo; Altro
zh-TW: 滾輪類型: 冰; 玉; 微針; 石英; 其他
th: ประเภทลูกกลิ้ง: น้ำแข็ง; หยก; ไมโครนีดเดิล; ควอตซ์; อื่นๆ
ja: ローラータイプ: アイス; 翡翠; マイクロニードル; クォーツ; その他
vi: Loại đầu lăn: Câu cá dưới băng; Ngọc thạch; Kim nhỏ; Thạch anh; Khác
cs: Typ válečku: Led; Nefrit; Mikrojehla; Křemen; Jiné
zh-CN: 滚轮类型: 冰; 翡翠; 微针; 石英; 其他
sk-SK: Typ valčeka: Ľad; Nefrit; Mikroihla; Kremeň; Iné
es: Tipo de rodillo: Hielo; Jade; Microaguja; Cuarzo; Otros
fi: Rullatyyppi: Jää; Jade; Mikroneula; Kvartsi; Muu
en: Roller type: Ice; Jade; Microneedle; Quartz; Other
pt-BR: Tipo de roldana: Gelo; Jade; Microagulha; Quartzo; Outro
sl-SI: Vrsta valjčka: Led; Žad; Mikroigla; Kvarc; Drugo